【裁判字號】    98,訴,1249
【裁判日期】    981130
【裁判案由】    違反毒品危害防制條例
【裁判全文】
臺灣屏東地方法院刑事判決              98年度訴字第1249號
公  訴  人  臺灣屏東地方法院檢察署檢察官
被      告  甲○○
上列被告因違反毒品危害防制條例案件，經檢察官提起公訴（98
年度毒偵字第827 號），被告於本院準備程序就被訴事實為有罪
之陳述，經合議庭裁定由受命法官獨任進行簡式審判程序，並判
決如下：
    主  文
甲○○施用第一級毒品，累犯，處有期徒刑拾月，扣案之夾鏈袋
壹只沒收銷燬，扣案之注射針筒壹支沒收。
    事  實
一、甲○○前因施用毒品案件，經本院以94年度毒聲字第399 號
    裁定送觀察、勒戒後，認無繼續施用毒品之傾向，於民國94
    年8 月2 日觀察、勒戒執行完畢釋放，並由臺灣屏東地方法
    院檢察署檢察官以94年度毒偵字第1737號為不起訴處分確定
    。又因連續施用第一級、第二級毒品案件，經本院以96年度
    訴緝字第42號判決分別處有期徒刑1 年4 月、6 月，俱經減
    刑二分之一後定應執行刑為有期徒刑10月確定，於97年9 月
    26日執行完畢。詎仍未戒絕毒癮，明知海洛因、甲基安非他
    命業經行政院公告列為毒品危害防制條例第2 條第2 項第1
    款、第2 款之第一級、第二級毒品，不得持有、施用，竟基
    於施用第一級、第二級毒品之犯意，於98年5 月10日11時許
    ，在其屏東縣萬巒鄉○○村○○路22號先前住處，以將海洛
    因及甲基安非他命混合摻水稀釋後置入針筒注射之方式，同
    時施用海洛因及甲基安非他命1 次。嗣甲○○於同日16時50
    分許駕駛車牌號碼HZ-3075 號自小客車行經屏東縣萬巒鄉○
    ○村○○路時，不慎撞擊褒忠路4 之7 號房屋，經警到場處
    理，於該自小客車上扣得注射針筒1 支、夾鏈袋1 只，並為
    其採尿送驗，結果呈第一級、第二級毒品陽性反應，始悉上
    情。
二、案經屏東縣政府警察局內埔分局報告臺灣屏東地方法院檢察
    署檢察官偵查起訴。
    理  由
一、按簡式審判程式之證據調查，不受刑事訴訟法第159 條第1
    項所定：「被告以外之人於審判外之言詞或書面陳述，不得
    作為證據。」之限制，此見同法第273 條之2 規定甚明。是
    本判決下列所引用之被告以外之人於審判外所為之陳述，依
    前揭法律規定，均得作為證據，先予敘明。
二、上開犯罪事實，業據被告甲○○坦承不諱，並有卷附之搜索
    扣押筆錄暨扣押物品目錄表各1 份（見警卷第16至19頁）、
    照片15張（見警卷第21至28頁）及扣案之注射針筒1 支、夾
    鏈袋1 只可資佐證；而被告為警查獲後所排放之尿液經採樣
    送驗，以酵素免疫分析法初步檢驗及氣相層析質譜儀法確認
    檢驗結果，於鴉片類及安非他命類均呈陽性反應一事，有屏
    東縣政府警察局內埔分局辦理毒品防制條例尿液送驗真實姓
    名對照表及臺灣檢驗科技股份有限公司98年5 月27日出具之
    濫用藥物尿液檢驗報告各1 紙附卷足稽（見警卷第29頁、偵
    卷第8 頁）。至扣案之夾鏈袋1 只，經以薄層色層分析法及
    氣體色層質譜分析法檢驗結果，呈海洛因陽性反應，有高雄
    醫學大學附設中和紀念醫院98年11月6 日0000-000號檢驗報
    告1 紙在卷可佐（見本院卷第16頁），俱徵被告前揭不利於
    己之自白與事實相符，其犯行堪予認定，應依法論科。
三、按海洛因及甲基安非他命分屬毒品危害防制條例第2 條第2
    項第1 款、第2 款規定之第一級及第二級毒品。核被告所為
    ，係犯毒品危害防制條例第10條第1 項之施用第一級毒品罪
    及同條第2 項之施用第二級毒品罪。被告施用海洛因、甲基
    安非他命前後持有第一級、第二級毒品之低度行為，分別為
    其施用之高度行為所吸收，均不另論罪。又海洛因多以鹽酸
    鹽存在，為白色粉末，可溶於水，甲基安非他命多為硫酸鹽
    或鹽酸鹽，亦可溶於水，為白色、略帶苦味之似冰糖狀結晶
    ；而依藥理作用分類，海洛因係中樞神經抑制劑，安非他命
    類毒品係中樞神經興奮劑，二者藥理作用機轉不同，惟毒品
    施用者可視其習性，混用任何毒品，在國外把抑制作用之海
    洛因和興奮作用之古柯鹼混合施用，即通稱為「快速球（SP
    EED BALL）」，卷附行政院衛生署管制藥品管理局93年12月
    22日管宣字第0930012251號函、法務部調查局調科壹字第09
    262613310 號函亦採相同見解。則被告供稱係將海洛因及甲
    基安非他命混合摻水稀釋，再以針筒注射之方式，同時施用
    海洛因及甲基安非他命，揆諸前揭說明，並無不值採信之處
    ，復乏其他證據足認被告係以不同方法分別施用第一級毒品
    海洛因及第二級毒品甲基安非他命，依「罪證有疑，利於被
    告」之原則，應認其係以一行為同時施用第一級、第二級毒
    品，為想像競合犯，故依刑法第55條規定，從一重以施用第
    一級毒品罪處斷；公訴意旨指稱被告係於98年5 月10日19時
    30分經警採尿時回溯72小時內某時，另行起意施用第二級毒
    品，被告上開施用第一級毒品及施用第二級毒品2 罪應分論
    併罰云云，尚有未合。被告有如犯罪事實項下所載之前科紀
    錄，有臺灣高等法院被告前案紀錄表1 份附卷可稽，其於徒
    刑執行完畢後5 年內，故意再犯本案有期徒刑以上之罪，為
    累犯，應依刑法第47條第1 項規定，加重其刑。爰審酌被告
    曾因施用毒品案件，經送觀察、勒戒及判刑確定執行完畢，
    仍不知戒絕，又觸犯本件犯行，戕害己身，顯示其定力不足
    、意志不堅、易受外界誘惑，惟犯後坦承犯行，態度良好，
    併其之生活狀況、品行、智識程度及公訴人之求刑意旨等一
    切情狀，量處如主文所示之刑，以示懲儆。扣案之夾鏈袋1
    只，經檢驗後於海洛因呈陽性反應，已如前述，應依毒品危
    害防制條例第18條第1 項前段諭知沒收銷燬；至扣案之注射
    針筒1 支，則為被告所有供其犯施用毒品罪所用之物，業據
    被告自承在卷（見本院卷第26頁），惟送鑑後呈毒品陰性反
    應，有高雄醫學大學附設中和紀念醫院檢驗報告1 紙在卷可
    參（見本院卷第15頁），爰依刑法第38條第1 項第2 款諭知
    沒收。
據上論斷，應依刑事訴訟法第273 條之1 第1 項、第299 條第1
項前段，毒品危害防制條例第10條第1 項、第2 項、第18條第1
項前段，刑法第11條、第55條、第47條第1 項、第38條第1 項第
2 款，判決如主文。
本案經檢察官潘國威到庭執行職務。
中    華    民    國    98    年    11    月    30    日
                  刑事第三庭  法  官  李珮妤
以上正本證明與原本無異。
如不服本判決應於收受判決後10日內向本院提出上訴書狀，並應
敘述具體理由；其未敘述上訴理由者，應於上訴期間屆滿後20日
內向本院補提理由書（均須按他造當事人之人數附繕本）「切勿
逕送上級法院」。
中    華    民    國    98    年    11    月    30    日
                              書記官  劉淑蓉
附錄本案論罪科刑法條：
毒品危害防制條例第10條
施用第一級毒品者，處6 月以上5 年以下有期徒刑。
施用第二級毒品者，處3 年以下有期徒刑。


司法院資訊處製作；財團法人民間司法改革基金會備份。
